【裁判字號】    88,易,5254
【裁判日期】    890125
【裁判案由】    竊盜
【裁判全文】
臺灣高雄地方法院刑事判決                        八十八年度易字第五二五四號
    公  訴  人  臺灣高雄地方法院檢察署檢察官
    被      告  甲○○
                乙○○
    右  一  人
    選任辯護人  李衍志
右列被告因竊盜案件，經檢察官提起公訴（八十八年度偵字第一一０五０號），本院
判決如左：
    主    文
甲○○、乙○○共同踰越安全設備於夜間侵入住宅竊盜；甲○○，處有期徒刑壹年；
乙○○，處有期徒刑捌月。
    事    實
一、甲○○前曾於民國（下同）八十三年十一月二十二日因施用毒品案件，經臺灣台
    南地方法院判處有期徒刑五年二月，於八十四年一月十六日判決確定，於八十四
    年二月九日送監執行，於八十五年十一月二十二日縮短刑期假釋出獄，期間至八
    十九年二月二十五日始屆滿，現假釋中；乙○○前曾於八十四年五月十一日因煙
    毒案件，經本院判處有期徒刑二年，緩刑三年，於八十四年五月二十九日判決確
    定，緩刑期滿，其緩刑未經撤銷，其刑之宣告失其效力。
二、甲○○、乙○○二人，知悉住於高雄縣仁武鄉○○路三二五巷三十號之丙○○收
    有相當之貨款，竟共同基於意圖為自己不法所有之犯意聯絡，於八十八年四月二
    十八日凌晨三時許，共同前往丙○○之上開住所，由甲○○在外接應，而由乙○○從外牆爬上二樓，踰越陽台窗戶之安全設備侵入屋內，竊取丙○○置放於床頭
    旁之公事包一只｛內有現金新臺幣（下同）二十六萬三千五百元、本票十五張（
    公訴人誤載為三十五張）、支票一張、國民身分證一張、信用卡一張、印章一顆
    、戶口名簿一本、帳單十二張｝，得手後，與甲○○二人共同返回甲○○位於高
    雄縣仁武鄉○○村○○○路一００巷二二弄十九號住處朋分現款；嗣並由甲○○
    打電話予丙○○，向丙○○稱拾獲公事包要求交付紅包贖回公事包，丙○○至此
    始發現公事包失竊，而與甲○○約定交付公事包之地點，因乙○○與丙○○相識
    ，遂推由甲○○出面於同日下午三時五分許，前往高雄市○○區○○路與大順二
    路口交還公事包時，為埋伏之警員查獲，始查知上情，並取出公事包一只（內僅
    剩支票一張、本票二張、戶口名簿一本、信用卡一枚、帳單十二張、國民身分證
    一張、印章一顆），並循線查獲乙○○。
三、案經高雄縣警察局仁武分局移送臺灣高雄地方法院檢察署檢察官偵查起訴。
    理    由
一、訊據被告甲○○對於八十八年四月二十八日凌晨三時許，前往丙○○之上開住所
    ，從外牆爬上二樓，踰越陽台窗戶之安全設備侵入屋內，竊取丙○○置放於床頭
    旁之公事包一只，得手後，返回高雄縣仁武鄉○○村○○○路一００巷二二弄十
    九號住處，嗣並打電話予丙○○，向丙○○稱拾獲公事包要求交付紅包贖回公事
    包，並與丙○○約定交付公事包之地點，而於同日下午三時五分許，前往高雄市
    三民區○○路與大順二路口交還公事包時，為埋伏之警員查獲，並取出公事包一
    只（內僅剩支票一張、本票二張、戶口名簿一本、信用卡一枚、帳單十二張、國
    民身分證一張、印章一顆）之情，固不否認，惟辯稱：是我去偷的，因有悔意我
    知道劉某是陳某的朋友，才叫乙○○去跟劉某說公事包還他，希望他不要追究云
    云。訊據被告乙○○矢口否認有何竊盜犯行，辯稱：是吳某拜託我去跟劉某說，
    希望不要追究，我跟劉某說吳某是我朋友，拜託劉某不要追究，且我原先是想替
    吳某的罪云云。經查，
  (一)(1)本件被告甲○○於警訊時係供述：「我沒有竊取丙○○財物，是我朋友乙○○
    於八十四年四月二十八日凌晨約三到四時到我目前居所叫醒我，提著一只黑色公
    事包，說他到丙○○家中拿的，且該只皮包乙○○說要丟掉，我一看皮包內沒有
    現金，只剩支票、本票證件及劉某公司帳單等資料，不要丟掉拿去還當事人比較
    好，但乙○○告訴我竊得皮包內有新台幣柒仟元，和稱要出去找綽號”昌仔”，
    皮包沒拿走就離開當時約五點許。」等語；嗣於偵訊時供述：「不是我去偷，是
    乙○○去偷的，乙○○偷了之後告訴我偷了公事包內有現金及證件，所以我才打
    電話給丙○○說有東西要還給他叫他包紅包給我，之前是劉某自己說要包紅包給
    我，因為我跟他說皮包是我撿到的。」等語（偵查卷第三頁背面），嗣於檢察官
    再次偵訊時則供述：「（是你去偷東西？）是的，是我自己一個人去的，乙○○
    沒有去，我偷完東西很害，怕我知道傳成和憲章是朋友，拜託他去跟憲章講好話
    ，我要把偷來的東西還給憲章，叫憲章不要報警，結果不知憲章已報警，傳成是
    無辜的，我偷的公事包皮夾是放在二樓房間的床頭，我是從二樓陽台窗戶進去偷
    的，我偷得現金九仟多元、信用卡、身分證，我偷得九仟元還沒給他。」等語（
    偵查卷第二十頁背面、第二十二頁正面）。(2)被告乙○○於警訊時係供述：「有
    的，詳情是於八十八年四月二十八日凌晨約二時許，我騎機車至甲○○家找甲○○，結果甲○○提議要竊取丙○○財物，我說先去看看，然後我就騎機車載甲○○到丙○○位於後安村水管路三二五巷二十號住處，我先探頭查看，結果丙○○
    在樓下看電視，我就趁機爬上二樓由窗戶入內行竊乙只公事包，然後交給在樓下
    把風之甲○○，然後二人得手後共騎機車至水管路分，我只分得新台幣貳佰元
    ，其餘的部分都是甲○○拿去。甲○○告訴我公事包內有現金玖仟餘元、支票、
    本票及一些帳單而已，詳細資料我就不知道了，甲○○告訴我現金玖仟餘元。我
    竊得皮包後就立即交給甲○○，甲○○就先拿到水管路那邊搜，然後我再騎機車
    到水管路與甲○○會合，到達時，甲○○只拿玖仟元給我看而已。」等語（偵查
    卷第十五頁背面、第十六頁正面）。依此，若以被告甲○○所供述，係其自己
    前往行竊，嗣因乙○○與被害人丙○○熟識，乃要求乙○○向丙○○說所竊取之
    東西欲予以返還。惟，本件自被害人丙○○所有之公事包遭竊後，均是被告甲○○前後共打八、九通電話予丙○○，而甲○○係向丙○○稱撿獲公事包，且要求
    紅包，事後約定見面之地點更改過好幾次之情，業據被害人丙○○於本院審理時
    到庭指訴明確（八十九年一月十一日審判筆錄）。如是，若被告甲○○真有返還
    所竊取之物予丙○○之意，為何要前後打電話予丙○○，且更換見面之地點，顯
    見被告甲○○所述之不實在；況且，若真如被告甲○○所述係其要求被告乙○○向丙○○說欲返還所竊取之物予丙○○，為何被告乙○○不打電話予丙○○，
    矧被告乙○○與丙○○早已熟識，如是，被告乙○○之所以未打電話予丙○○，
    顯係懼怕其遭丙○○辨認出來，而查覺公事包係被告乙○○所竊取；參與，被
    告甲○○於本院審理時亦供述：「陳某無意中有提到劉某有在收貨款。」等語（
    八十八年十二月三十日審判筆錄），足見被告甲○○、乙○○二人，係因乙○○
    與丙○○熟識，知悉丙○○收有貨款，告知被告甲○○後，乃共同謀議竊取丙○○之財物，至堪認定；再以，被害人丙○○亦指訴：「陳某到我家去現場指述
    時，是於警局製作筆錄後，會同他的家人及一些人，到我家時他就說從陽台如何
    爬上去，且表演一遍給我們看。」等語（八十八年一月十一日審判筆錄），是以
    ，若被告乙○○未至丙○○住竊取財物，其又如何至上開住所指述其行竊之過程
    ；末以，若如被告乙○○所辯「我原先是想替吳某的罪」云云，則其又為何在
    警訊時不全盤頂替，而仍將甲○○牽扯入內，而供述：「有的，詳情是於八十八
    年四月二十八日凌晨約二時許，我騎機車至甲○○家找甲○○，結果甲○○提議
    要竊取丙○○財物，我說先去看看，然後我就騎機車載甲○○到丙○○位於後安
    村水管路三二五巷二十號住處，我先探頭查看，結果丙○○在樓下看電視，我就
    趁機爬上二樓由窗戶入內行竊乙只公事包，然後交給在樓下把風之甲○○，然後
    二人得手後共騎機車至水管路分，我只分得新台幣貳佰元，其餘的部分都是甲○○拿去。甲○○告訴我公事包內有現金玖仟餘元、支票、本票及一些帳單而已
    ，詳細資料我就不知道了，甲○○告訴我現金玖仟餘元。我竊得皮包後就立即交
    給甲○○，甲○○就先拿到水管路那邊搜，然後我再騎機車到水管路與甲○○會
    合，到達時，甲○○只拿玖仟元給我看而已。」等語，更顯見被告乙○○所辯之
    不足採信；此外，被告乙○○在警訊時，確係坦承參與竊盜犯行之情，亦據證
    人即警員朱家驄於本院審理到庭證述無訛。
  (二)而右揭事實，核與被害人丙○○指訴情節大致相符，並有贓物認領保管單一紙附
    卷可稽。
  (三)綜上，被告乙○○前開所辯，無非係圖卸責之詞，委無足採；而被告甲○○前開
    所辯係其一人所行竊，無非係圖護被告乙○○之詞，尚難資為被告乙○○有利
    之詞。事證明確，被告甲○○、乙○○右揭犯行，洵堪認定。
二、按高雄縣仁武鄉○○路三二五巷三十號，乃係被害人丙○○之住宅，而窗戶乃係
    屬安全設備，而被告甲○○、乙○○於八十八年四月二十八日凌晨三時許侵入上
    開住宅行竊，核係犯有刑法第三百二十一條第一項第二款、第一款之加重竊盜罪
    。被告甲○○、乙○○二人具有犯意聯絡及行為分擔，為共同正犯。爰審酌被甲○○有施用毒品不良素行，現假釋中，而被告乙○○尚無不良行，竟利用與被害
    人屬熟識，知悉被害人收有貨款，而共同覬覦並竊取他人所收之貨款，助長社會
    盜贓之風氣，且危及居住之安全，惟念渠等分別於偵審過程坦承部分犯行，態度
    良好，並已將部分竊得之財物返還予被害人等一切情狀，分別量處如主文所示之
    刑，以資懲儆。
據上論斷，應依刑事訴訟法第二百九十九條第一項前段，刑法第二十八條、第三百二
十一條第一項第二款、第一款，判決如主文。
中      華      民      國    八十九    年      一      月    二十五    日
                                  臺灣高雄地方法院刑事庭
                                      法  官  顏  世  傑
右正本證明與原本無異。
如不服本判決，應於判決送達後十日內，向本院提出上訴狀。
                                      書記官  呂  怜  勳
中      華      民      國    八十九    年      一      月    二十六    日
附錄本案論罪科刑法條：
刑法第三百二十一條第一項：
犯竊盜罪而有左列情形之一者，處六月以上五年以下有期徒刑：
  一、於夜間侵入住宅或有人居住之建築物、船艦或隱匿其內而犯之者。
  二、毀越門扇、牆垣或其他安全設備而犯之者。
  三、攜帶兇器而犯之者。
  四、結夥三人以上而犯之者。
  五、乘火災、水災或其他災害之際而犯之者。
  六、在車站或埠頭而犯之者。


司法院資訊處製作；財團法人民間司法改革基金會備份。
